【裁判字號】    99,上訴,1154
【裁判日期】    991230
【裁判案由】    毒品危害防制條例
【裁判全文】
臺灣高等法院臺南分院刑事判決        99年度上訴字第1154號
上  訴  人
即  被  告  吳秋芬
上列上訴人即被告因違反毒品危害防制條例案件，不服臺灣臺南
地方法院99年度訴字第1286號中華民國99年11月22日第一審判決
（起訴案號：臺灣臺南地方法院檢察署99年度毒偵字第1299號；
移送併辦案號:99毒偵字第1576號），提起上訴，本院判決如下
：
    主  文
上訴駁回。
    理  由
一、按依刑事訴訟法第350條、第361條、第362條、第367條規定
    ，不服地方法院之第一審判決，提起第二審上訴者，須提出
    上訴書狀，並應敘述「具體理由」，為上訴必備之程式。所
    稱具體理由，必係依據卷內既有訴訟資料或提出新事證，指
    摘或表明第一審判決有何採證、認事、用法或量刑等足以影
    響判決本旨之不當或違法，而構成應予撤銷之具體事由，始
    克相當；如未依上揭意旨指出具體事由，而僅泛言或單憑當
    事人自我說詞，指摘原判決採證認事違法、用法不當、判決
    不公、量刑過重等等，即屬未敘述具體理由，所提第二審上
    訴不合法律上之程式，得不經言詞辯論，由第二審法院予以
    判決駁回（最高法院98年度台上字第6531號刑事判決意旨參
    照）。
二、本件上訴意旨略以：上訴人即被告吳秋芬於99年7月3日下午
    2時許，在家中又吸食一次毒品，經警方查辦。被告亦明知
    行為不對，但終究敵不過毒癮的誘惑，內心也是深感罪過。
    被告於警詢已自白犯行，但因被告對檢警所詢是否吸食安非
    他命之認解不同，被告認知一起施打第一、二級毒品，不同
    於吸食，才會造成法官誤解被告於警詢否認施用第二級毒品
    安非他命。請法院明查，從輕量刑云云。
三、經查，本件原審法院以被告犯毒品危害防制條例第10條第1
    、2項之施用第一、二級毒品罪證明確，因予適用毒品危害
    防制條例第10條第1項、第2項、刑法第11條前段、第55條、
    第47條第1項、第38條第1項第2款論處。並敘明被告持有毒
    品之行為，為其施用之高度行為所吸收，不另論罪；又被告
    係以一針筒注射方式，同時施用第一、二級毒品，係一行為
    而觸犯施用第一級毒品罪及施用第二級毒品罪，為想像競合
    犯，應從一重之施用第一級毒品罪處斷。另被告有如原審判
    決事實欄所載之罪刑及執行紀錄，甫於98年11月16日縮刑期
    滿而執行完畢，其前受有期徒刑之執行完畢後，五年內故意
    再犯本件有期徒刑以上之罪，為累犯，應依刑法第47條第1
    項規定加重其刑。復審酌被告施用毒品之犯行，在性質上乃
    屬對自我身心健康之自戕行為，尚未嚴重破壞社會秩序、侵
    害他人權益，然其前因施用毒品經送觀察、勒戒後，猶不思
    戒絕革除惡習，再為本件犯罪，顯未能記取教訓，並斟酌其
    犯罪之動機、目的、手段，以及【犯後尚能坦承犯行】等一
    切情狀，量處被告有期徒刑一年，並就扣案之注射針筒1支
    宣告沒收。本院經核原判決認事用法，俱無不當，量刑亦屬
    妥適。
四、本件上訴意旨雖以:被告於警詢已自白犯行，但因被告對檢
    警所詢是否吸食安非他命之認解不同，被告認知一起施打第
    一、二級毒品，不同於吸食，造成法官誤解被告於警詢否認
    施用第二級毒品安非他命云云。然查:原審判決理由貳、一
    雖有論述:「被告於原審審理時供述：『(一)（之前為何否
    認施用第二級毒品安非他命，為何今日坦承？）我將第二級
    毒品安非他命放入第一級毒品海洛因內，一起摻入注射針筒
    裡面注射的」等語(見原審判決書第2頁)。惟被告嗣於原審
    已坦承施用第一、二級毒品不諱，原審判決亦認定「被告於
    原審最後審理時確係自白犯罪無訛」(見原審判決書第3頁第
    11-12行)；且原審判決亦僅審酌「被告犯後尚能坦承犯行」
    ( 見原審判決書第4頁第21行)，而量處被告前開徒刑，並未
    因審酌被告警詢坦承或否認施用第二級毒品安非他命，而從
    重量刑。則被告上訴意旨稱原審法院誤解其於警詢否認施用
    第二級毒品安非他命，而請求撤銷改判從輕量刑，顯非有據
    。
五、綜上所述，上訴人即被告僅以前詞，針對原審法院刑罰裁量
    權行使範疇事項，請求本院改判較輕之刑，而未確實依據卷
    內既有訴訟資料或提出新事證，具體指摘或表明第一審判決
    有何認事採證不當或違法之事由，或明確指出原審所為證據
    證明力之判斷、推論如何違背經驗、論理法則，或彼先前之
    自白有何違反任意性之規定。揆諸前開說明，本件上訴理由
    ，自難謂係具體理由。是本件上訴顯不合法律上之程式，爰
    依刑事訴訟法第367條前段之規定駁回上訴，並不經言詞辯
    論為之。
六、至台灣台南地方法院檢察署移送併辦部分(99毒偵字第1576
    號)，核與本件檢察官起訴部分(99年毒偵字第1299號)，為
    同一事實，雖原判決就此併辦未予敘明，惟與判決結果不生
    影響，併此敘明。
七、爰依刑事訴訟法第367條前段、第372條，判決如主文。
中    華    民    國    99    年    12    月    30    日
                  刑事第六庭    審判長法  官  董武全
                                      法  官  孫玉文
                                      法  官  賴純慧
以上正本證明與原本無異。
如不服本判決應於收受送達後10日內向本院提出上訴書狀，其未
敘述上訴理由者，並得於提起上訴後10日內向本院補提理由書（
均須按他造當事人之人數附繕本）「切勿逕送上級法院」。
                                      書記官  蔡宜均
中    華    民    國    99    年    12    月    30    日

司法院資訊處製作；財團法人民間司法改革基金會備份。
